【裁判字號】    95,訴,788
【裁判日期】    950720
【裁判案由】    侵權行為損害賠償
【裁判全文】
臺灣臺南地方法院民事判決               95年度訴字第788號
原      告  甲○○
原      告  丙○○
上二人共同
訴訟代理人  乙○○
被      告  丁○○
被      告  己○○
上二人共同
訴訟代理人  戊○○
上當事人間請求侵權行為損害賠償事件，經本院於民國95年7月6
日言詞辯論終結，判決如下：
    主      文
被告丁○○應給付原告甲○○新台幣壹拾壹萬仟玖佰貳拾捌元
、給付原告丙○○新台幣貳萬壹仟元，及均自民國九十四年九月
二十二日起，均至清償日止，按週年利率百分之五計算之利息。
原告其餘之訴駁回。
訴訟費用由被告丁○○負擔百分之十一，原告甲○○負擔百分之
八十六，餘由原告丙○○負擔。
本判決第一項得假執行。
原告其餘假執行之聲請駁回。
    事實及理由
一、原告起訴主張：
(一)被告丁○○於民國93年11月21日，駕駛被告己○○所有之休旅
  車經台南市○○路與林森路口，未禮讓直行車先行，適逢原告
  騎乘機車，閃避不及肇禍，致原告甲○○及搭乘後座乘客丙○○，受傷及車輛毀損。被告己○○所有之車輛，為被告丁○○
  所駕駛，依侵權行為之法律關係，自應負連帶損害賠償責任。
  被告丁○○上開肇事行為致原告受有損害，則原告自得依民法
  第184條第1項前段、民法第193條第1項，請求被告給付下開之
  損害賠償：
1.醫療費：原告甲○○於事故發生至今，所生之醫療費用合計新
  台幣 (下同)28,41 7元，嗣又追加請求醫療費1,510元，計醫
  療費用部分為29,927元。
2.交通費：計算期間同上，原告甲○○於事故發生至今，所生之
  交通費用為10,560元，後又追加3,360元，總計為13,920元。
3.無法工作之損失：因原告甲○○頭部外傷、併內出血，計休養
  一個月，一個月工作損失為18,500元。
4.醫療器材：原告甲○○因傷支出醫療器材充氣式網球肘650元
  。
5.慰撫金：原告甲○○部分請求100,000元；原告丙○○部分請
  求50,000元。
6.勞動能力損失：因原告甲○○尚年輕，目前右眼調節機能障礙
  ，依法定退休年齡仍有32年始可退休，合計勞動能力損失為
  963,354元。
7.車輛修理費：15,000元。
8.看護費：14,400元。
9.以上合計請求1,205,751，其中原告甲○○部分為1,155,751元
  ，丙○○部分為50,000元。
(二)按當事人主張有利於己之事實，就其事實有舉證之責任，但法
  律別有規定或依其情形顯失公平者，不在此限，民事訴訟法第
  277條定有明文。雖被告辯稱：原告應就車禍意外負舉證責任
  ，否則被告無給付損害賠償責任及保險金之責云云。依舉證責
  任之原則而言，原告須證明保險事故之發生為外來突發生之意
  外傷害事故及與本件事故具有關聯性，始得向被告請求損害賠
  償及保險金。惟本件原告係車禍意外導致身殘已舉證如前述，
  衡以原告是否「本事故」乙節，顯係「急診就醫處置，應以急
  症處理為必要之行為，故未對眼部及其他病症逐一檢視，致將
  來可能之後遺症 (複視)」以外之消極事實，強要原告證明此
  項「本交通事故」之事實及急診診斷須有載明眼部受有傷害，
  方為有據，顯對原告失之過苛。況保險之原理不外係集眾人之
  資力以分散風險，使被保險人、受益人及第三人於保險事故發
  生時得以迅速獲得理賠而填補損害或代為賠償，若要求原告就
  「本交通事故」之事實負舉證責任，非花費相當時日而不可得
  ，甚至無法舉證證明，則原告及被告 (繳付保險金之目的為負
  賠償責任時，由保險公司支付。)，幾不能憑藉保險而獲得風
  險之分散，是保險之實質公平不啻蕩然無存。再者保險人通常
  是較有資力之一方，具備有能力調查保險事故之原因，由其負
  擔證明原告係身殘與車禍無關之積極事實，應較合乎程序之公
  平正義原則。準此，揆諸首揭法條但書之立法意旨與精神，避
  免不公平之產生，原告僅須就車禍導致殘廢之事實舉證即可，
  至被告如有否認或除外責任之主張，即應由被告自負舉證之責
  。而不應強要原告就意外證明之，否則，無異苛求原告。
(三)被告一再以原告之複視，係非本次交通事故所導致，而要求原
  告先就本件為意外負舉證責任。惟查：原告於經歷一場車禍，
  並送往台南市立醫院急救，並於事後經醫師認為，該複視應為
  本件事故所生之複視，則原告主張係本車禍意外導致殘廢，足
  堪認定。
(四)原告代理人於95年5月11日庭訊中提示台南市立醫院醫師診斷
  證明，載明：依原告急診記錄、救護記錄等病歷資料，判斷原
  告之複視後遺症：依醫理見解，原告目前之複視症狀，應為該
  交通事故所致之後遺症。惟被告空言指稱原告經急診住院出院
  後，其診斷既無登載該眼部傷害，即非本事故所生之後遺症，
  實有背離事實，且未對原告醫師診斷部分，為其他之抗辯及舉
  證責任，當應受敗訴之不利判決。
(五)原告於事發當時，經緊急送往台南市立醫院救治，按其急護之
  過程除應有之作為外，其病患之基本資料、護理記錄、病理報
  告等，皆登載於該病歷，其真實性亦屬無疑。基此，謹呈原告
  當時之急診記錄登載之文書：「急診一般病歷 」、「急診一
  般病歷醫囑單」、「急診密切觀察記錄單」，以上合計五頁。
  又依急診一般病歷第二頁登載，原告甲○○於急診就診時，確
  實明確登載「右顴骨部位」受有傷害。另依台南市○○○道路
  交通事故照片黏貼錄表，原告甲○○確於當時照片中，明確外
  表「右眼部位受傷瘀青」，此部分於95年3月30日庭訊中提示
  該照片，經確認為真實，並為被告所不爭，當可認為真實。故
  原告於事發當時，確受有傷害，當可為直接之應證證據，其事
  後之後遺症當與本件事故，具有相當因果關係。綜上，縱原告
  甲○○於出院後，未持續於台南市立醫院就診，並於事後因該
  事故原因至新樓醫院就診，始診斷為「右顴骨骨折」及「右眼
  複視」之病症，顯與本案有關，並與該『台南市立醫院急診救
  護記錄之受傷部位相符』，據此，原告受有傷害與被告之交通
  事故，有直接關係，亦為本事故所生之損害無誤。
(六)查原告雖患有近視，惟事故前未有複視之現象，亦未有複視之
  治療，依醫理見解，近視雖有可能為複視之原因，惟其形成，
  須基於疾病之病變，且應為雙眼同有複視之現象；然原告所受
  之傷害部位為右顴骨部位，且從就診記錄及診療記錄，皆為診
  治其右眼之複視現象，其診療期間，「左眼正常」未有任何複
  視之病狀及治療記錄。是故，原告「右眼複視後遺症」與「
  左眼正常」顯其有別，更遑論該複視現象與原告甲○○「近視
  」有何直接關係。故被告執其理由，顯屬無據，除有違醫理判
  斷外，更有違證據法則、論理法則及經驗法則。故原告甲○○
  「右顴骨骨折併複視」等現象，當屬本事故所生之後遺症無誤
  ，難因被告無由之抗辦，逕為曲直。
(七)聲明：被告丁○○、己○○應連帶給付原告甲○○1,155,751
  元、連帶給付原告丙○○50,000元，及均自起訴狀繕本送達翌
  日起至清償日止，按年息百分之五計算之利息，並願供擔保請
  准宣告假執行。
二、被告則以：對於原告主張之事故事實並無意見，對於本件車
    禍被告丁○○願負擔七成之過失責任。對原告甲○○主張之
    醫療費用29,927元無意見，但醫療費用部分業經明台保險公
    司代為給付29,643元；另原告甲○○請求之交通費13,920元
    、無法工作之損失18,500元、精神慰撫金100,000元、醫療
    器材費用650元、交通費用13,920元、車輛修理費15,000 元
    ，被告均無意見，但對原告甲○○所請求因頭部外傷、內出
    血、手指縫合所需之醫療器材及營養品等費用30,000元，及
    原告丙○○請求之精神慰撫金50,000元則不同意，因原告丙○○依車禍當時之情況並沒有受傷，嗣則對於丙○○受傷一
    節不爭執，但仍不同意原告丙○○關於精神慰撫金之請求。
    又原告主張甲○○喪失勞動能力之損失，是以甲○○因車禍
    致右眼複視，但依台南市立醫院之函，甲○○於94年3月11
    日才診斷有複視，並非車禍當時就診斷出來，故否認甲○○
    之複視與車禍有關等語，資為抗辯，並聲明：原告之訴及假
    執行之聲請均駁回。
三、原告主張被告丁○○於93年11月21日，駕駛被告己○○所有
    ，車牌9666-GK號休旅車，行經台南市○○路與林森路口時
    欲左轉，因未禮讓直行車先行，與原告甲○○騎乘NSP-091
    號機車，後搭載原告丙○○，自對向行駛至路口發生碰撞，
    致原告甲○○、丙○○人車倒地受傷等情，此有本院調閱台
    南市警察局第一分局刑案偵查卷宗所附之道路交通事故調查
    報告表、道路交通事故現場圖各1紙、道路交通事故照片18
    張、台南市立醫院診斷證明書、新樓醫院診斷證明書各2紙
    為證，且為被告所不爭執，上開事實自堪信為真實。
四、得心證之理由：
(一)按因故意或過失，不法侵害他人之權利者，負損害賠償責任。
  汽車、機車或其他非依軌道行駛之動力車輛，在使用中加損害
  於他人者，駕駛人應賠償因此所生之損害，民法第184 條第1
  項前段、第191條之2前段分別定有明文。經查，被告丁○○係
  沿台南市○○路○段由東向西行駛欲左轉崇明路口時，與原告
  甲○○所騎乘，沿林森路一段由西向東直駛之機車發生碰撞。
  此有台南市警察局第一分局刑案偵查卷宗所附之道路交通事故
  現場圖在卷為憑，並為原告甲○○、丙○○，及被告丁○○於
  道路交通事故案件調查時陳述明確。此亦有前述刑案偵查卷內
  之調查筆錄可參。按汽車行駛時，駕駛人應注意車前狀況，並
  採取必要之安全措施；又汽車行駛至交岔路口，轉彎車應讓直
  行車先行，道路交通安全規則第94 條第3項及同法第102條第1
  項第6款分別定有明文。本件被告丁○○及原告甲○○於駕車
  時自應分別注意遵守上開規定，且依當時情形天候情、日間自
  然光線、柏油路面正常無缺陷，視距良好，此亦有道路交通事
  故調查報告表及現場照片可稽，客觀上並無被告丁○○及原告
  甲○○不能注意之情形，詎渠二人疏於注意，肇致本件車禍，
  足認二人就本件車禍均有過失；又被告丁○○駕駛小客車，行
  經有行車管制號誌交岔路口，轉彎車未讓直行車優先通行，為
  肇事主因；原告甲○○駕駛重型機車行經有行車管制號誌交岔
  路口，未注意車前狀況，為肇事次因，復有本院94年度交易字
  第54號交通事件卷宗內附之台灣省台南區車輛行車事故鑑定委
  員會鑑定意見書可按。加以兩造前於本院審理時，就被告丁○○為肇事主因，應負百分之七十之過失責任，及原告甲○○為
  肇事次因等情，亦不爭執，綜合上述，原告甲○○、被告丁○○就本件事故應各負百分之三十、百分之七十之過失責任，核
  屬可信。
(二)原告請求被告己○○與丁○○連帶負賠償責任部分：按連帶債
  務之成立，以明示或法律有規定者為限，民法第272條定有明
  文。原告起訴請求被告己○○、丁○○應負連帶損害賠償責任
  ，主要是以「被告己○○所有之車輛，為被告丁○○所駕駛，
  依侵權行為之法律關係，自應負連帶損害賠償責任」等語。惟
  原告就何以被告己○○之車輛為被告丁○○所駕駛即應同負連
  帶賠償責任之依據，並未說明。且本件車禍固係被告丁○○駕
  駛被告己○○所有之9666-GK號自用小客車肇事所致，然民法
  侵權行為關於連帶賠償之責任係規定於民法第185條 (共同侵
  權行為責任)、第187條 (法定代理人之責任)、第188條 (僱用
  人之責任)，查被告己○○並非丁○○之法定代理人或僱用人
  ，自無民法第187條、第188條之適用。且按汽車駕駛人，未領
  有駕駛執照駕車者。處新臺幣六千元以上一萬二千元以下罰鍰
  ，並當場禁止其駕駛及扣留其車輛牌照。汽車所有人，僱用或
  聽任上述之人駕車者，除依第21條之規定處罰外，並得吊扣其
  汽車牌照三個月。94年12月28日修正前之道路交通管理處罰條
  例第21條第1項第1款、第28條定有明文。查被告己○○固將其
  車輛交由被告丁○○駕駛，然丁○○為領有駕駛執照之人，被
  告己○○將車輛借予丁○○使用，並無違法。此外，原告復未
  舉證證明被告己○○此舉有何違法，亦未提出請求被告己○○
  應負連帶賠償責任之法律依據，則伊僅以己○○將車交由丁○○使用之行為，據以請求被告己○○同負侵權行為責任，尚無
  依據，應予駁回。
(三)關於被告丁○○之責任：按不法侵害他人之身體或健康者，對
  於被害人因此喪失或減少勞動能力或增加生活上之需要時，應
  負損害賠償責任。不法侵害他人之身體、健康，被害人雖非財
  產上之損害，亦得請求賠償相當之金額，民法第193條第1項、
  第195條第1項分別定有明文。本件被告丁○○過失撞及原告甲○○、丙○○成傷，既如前所認定，則原告請求被告丁○○負
  損害賠償責任，尚非無據，茲就原告請求給付之金額分別審核
  如下：
1.醫療費用部分：按依保險法第135條準用第103條規定，傷害保
  險之保險人固不得代位行使被保險人對於加害人之損害賠償請
  求權，惟全民健康保險法第82條規定：「保險對象因汽車交通
  事故，經本保險提供醫療給付者，本保險之保險人得向強制汽
  車責任保險之保險人代位請求該項給付。」全民健康保險法為
  保險法之特別法，依特別法優於普通法之原則，全民健康保險
  法第82條應優先於保險法第135條、第103條之規定而為適用。
  從而全民健康保險之被保險人因汽車交通事故，經全民健康保
  險提供醫療給付者，全民健康保險之保險人自得向強制汽車責
  任保險之保險人代位請求該項給付。而依強制汽車責任保險法
  第30條規定，於該範圍內，加害人或強制汽車責任保險之被保
  險人之損害賠償責任即因而解免，全民健康保險被保險人對於
  加害人之損害賠償請求權亦而喪失（參照最高法院88年度台上
  字第353號判決）。因之，原告所支出之醫療費用，由全民健
  康保險提供之醫療給付部分，喪失損害賠償請求權。查原告甲○○主張支出醫療費用28,417元，嗣又擴張1,510元，總計醫
  療費用為29,927元，業據提出台南市立醫院門診收據35紙、新
  樓醫院醫療費用收據12紙、成大醫學院附設醫院收據2紙為證
  ，且為被告所不爭執，惟被告抗辯其所投保之明台產物保險公
  司已代為支付醫療費用29,643元，亦為原告所是認，經予扣除
  後，計原告甲○○所得請求之醫療費為284元。
2.交通費、無法工作之損失、醫療器材費、車輛修理費、看護費
  ：原告甲○○主張因傷支出交通費13,920元、傷後一個月無法
  工作，損失一個月薪資18,500元、購買醫療器材充氣式網球肘
  支出650元、機車損壞支出修理費15,000元、及因傷僱用全天
  看護，每日2,400元，合計六日為14,400元等情，業據提出充
  氣式網球肘收據、裕興機車材料行收據各1紙、計程車費收據2
  紙為憑，復為被告所不爭執，則原告甲○○關於諸此部分之請
  求，核屬有據。
3.精神賠償：原告甲○○、丙○○分別請求給付精神慰撫金100,
  000元、50,000元，本院審酌原告之傷勢 (原告甲○○受有腹
  部挫傷、內出血、頭部外傷、腎臟挫傷、左橈骨骨折、左中指
  裂傷、頸椎椎間盤突出等傷，原告丙○○受有疑似頭部外傷併
  左側肩部及左側腰部挫傷之傷)，另審酌甲○○為高中畢業，
  未婚，現於電子公司擔任作業員，月薪18,500元；原告丙○○
  為台南女子技術學院畢業，未婚，現無業；被告丁○○為高中
  畢業，已婚，現於農改場擔任辦事員，綜此，認原告甲○○請
  求100, 000元之精神慰撫金，尚屬適當；至原告丙○○請求
  50,000之精神慰撫金，尚嫌過高，應予核減為30,000元，方屬
  適當。
4.喪失勞動能力之損害: 原告甲○○主張因本件車禍，右眼調節
  機能障礙，依法請求自車禍至退休時之喪失勞動能力之損失
  963,354元，此則為被告所否認。查：
(1)原告甲○○主張右眼調節機能障礙，是以伊因車禍造成複視，
  致眼球上下轉動肌力出現問題為據。查原告甲○○此部分之主
  張，雖據提出台南市立醫院診斷證明書2紙為憑，然依新樓醫
  院95年2月10日新樓歷字第0950103號函載：「在94年2月2日時
  數次門診追蹤後，在整形外科門診，才有複視之症狀被提起。
  」再依原告所提台南市立醫院94年3月30日診斷證明書所載病
  名：「頭部外傷、右顴骨骨折、複視」，醫師囑言：「此病人
  因上述原因於94年3月16日起在本院神經科門診追蹤」。另所
  提95年5月3日診斷證明書病名：「頭部外傷後複視」，醫師囑
  言：「此病人於94年3月16日於神經科門診就診主訴為複視，
  雙眼性，自93年11月21日車禍後出現追蹤至今症狀改善一半，
  依醫理判斷應為頭部外傷後之複視」。惟另依台南市立醫院就
  原告甲○○之就診情形，於95年1月26日函稱：「方小姐於94
  年3月11日至眼科初診，主訴93年11月車禍後開始出現複視。
  」則關於甲○○最初係於何時就複視症狀求診，台南市立醫院
  之診斷證明書與函文所載不一，惟既二者相距不遠，可信時間
  約在94年3月11日至16日之間。參照前述，原告甲○○於車禍
  後最初就複視症狀係於94年2月2日至新樓醫院就診，94年3月
  間至台南市立醫院求診，而本件車禍是發生於93年11月21日，
  迄原告甲○○於94年2月2日至新樓醫院就診主訴複視時，已逾
  二個月，倘原告確因本件車禍致複視，何以拖延逾二個月始就
  診？此參前述台南市立醫院95年5月3日診斷證明書明載「（複
  視）自93年11月21日車禍後出現」，再原告亦自承於車禍就醫
  出院後一週出現複視，出院時間為93年11月29日等語，若此，
  則原告甲○○至遲於93年12月初即知悉複視之症狀，縱以此時
  點起算，迄原告甲○○實際就醫之時近2個月，時間非短。
(2)雖上開台南市立醫院95年5月3日診斷證明書記明：「頭部外傷
  後複視」，然又記載：「主訴為複視，雙眼性，自93年11月21
  日車禍後出現」，可知該件診斷證明書所載「頭部外傷後複視
  」，主要係以病人之主訴為據，要難據此認定複視症狀係因本
  件車禍所致。此參台南市立醫院95年1月26日南市醫字第95000
  0057號函稱：「依當時急診病歷有頸部外傷、可能造成複視，
  但複視是在車禍之前，還是之後發生則不得而知。」益見台南
  市立醫院就原告甲○○是否確因車禍而致複視，亦未能確定。
  況再據台南市立醫院95年3月20日南市醫字第0950000167號函
  稱：「複視成因有很多，如散光、斜視、外傷、疾病都會；車
  禍可能會產生複視。」及95年5月5日南市醫字第第0950000257
  號函載：「眼球肌力受損會造成複視，但複視有可能其他原因
  造成。」而新樓醫院95年5月11日新樓歷字第0950311號函亦認
  ：「複視不一定由眼球肌力受損所致，有可能其他原因所致。
  」尤可見原告甲○○之複視症狀，是否確因本件車禍所致，殊
  堪存疑。
(3)退步而言，縱原告甲○○主張因本件車禍肇致複視症狀一節為
  可採，惟原告主張因複視是因眼球上下轉動肌力出現問題，而
  認定符合勞工保險殘廢標準表第26項「一眼眼球遺存顯著調節
  機能障害或運動障害」，殘廢等級為第13級。然複視之成因很
  多，可能因散光、斜視、外傷、疾病等造成，此已見前述台南
  市立醫院95年3月20日、95年5月5日函。況依新樓醫院95年3月
  22日新樓歷字第0950191號函所述：「方君於94年2月23日於眼
  科初診，主訴向上看時有複視現象，理學檢查雙眼肌肉移動自
  由，近視及右眼散光。又94年2月4日眼部、臉部及腦部之電腦
  斷層檢查無明顯的骨折及肌肉斷裂、卡損等變化。」及95年5
  月11日新樓歷字第0950311號函：「5.5.11函: 複視不一定由
  眼球肌力受損所致，有可能其他原因所致。雙眼肌肉移動自由
  仍可能有複視。複視之不適為對焦困難。」可知縱有複視症狀
  ，亦非必使原告甲○○之眼球肌力受損。另依證人即新樓醫院
  醫師林義泰證述：依病歷所載當時主訴為複視，臉頰有稍微受
  傷，電腦斷層掃瞄結果曾經有顴骨骨折，顴骨骨折之後遺症，
  複視為其中之一，另外可能造成臉部麻木，及外觀會有影響。
  複視的不良影響要看是那邊有複視，顴骨造成複視是因為顴骨
  在眼窩下面有眼外肌，如果顴骨骨折卡到眼外肌或眼眶，眼眶
  容積變大會造成眼球肌肉運動受到影響，複視是因為眼球肌肉
  活動度受到影響所致，如果是輕微的複視仍有可能自由活動。
  新樓醫院95年3月22日函提到向上看時有複視現象，病理檢查
  雙眼移動自由等內容並沒有矛盾，因為顴骨骨折造成容積改變
  ，有可能眼睛的位置會稍微差異，即使眼球肌肉運動自由還是
  會有可能造成複視等語。故依證人林義泰醫師所證，複視非必
  然造成眼球肌肉移動受影響，於輕微複視之情形眼球仍能自由
  移動。對照新樓醫院95年3月22日函文所載：原告甲○○理學
  檢查雙眼肌肉移動自由等語，足認本件甲○○縱確係因車禍而
  致複視，然亦未達影響眼球肌肉移動之程度。則原告甲○○主
  張因本件車禍而致眼球肌肉移動受阻，並依主張伊之傷勢已符
  合勞工保險殘廢給付標準表第26項之標準，據以請求被告給付
  喪失勞動能力之損害963,354元，於法無據，應予駁回。
5.綜上所述，原告甲○○、丙○○基於侵權行為損害賠償請求權
  ，原得分別請求被告丁○○賠償原告甲○○醫藥費284元、交
  通費13,920元、無法工作損害18,500元、醫療器材650元、機
  車修理費15,000元、看護費14,400元、精神慰撫金100,000 元
  ，合計162,754元，及給付原告丙○○30,000元之精神慰撫金
  。
五、惟按「損害之發生或擴大，被害人與有過失者，法院得減輕
    賠償金額或免除之。」民法第217條第1項定有明文。此項規
    定之目的，在謀求加害人與被害人間之公平，故在裁判上法
    院得以職權減輕或免除之；經查本件原告甲○○、及被告丁○○就車禍之發生，應各負百分之三十、百分之七十之過失
    責任，已如前述。原告丙○○既受甲○○載送始受傷，自應
    併承擔甲○○之過失責任，爰依兩造之過失程度，將原告甲○○、丙○○得請求之賠償金額減為113,928元、21,000 元
    。
六、從而，原告依侵權行為之法律關係，請求被告丁○○給付原
    告甲○○113,928元、給付丙○○21,000元，及自起訴狀繕
    本送達之翌日即94年9月22日起至清償日止，按年息百分之
    五計算之利息，為有理由，應予准許，逾此範圍之請求，為
    無理由，應予駁回。
七、本判決原告勝訴部分，所命給付之金額未逾500,000元，應
    依職權宣告假執行。至於原告其餘請求，既受敗訴之判決，
    其假執行之聲請即失所依據，應併予駁回。
八、據上論結，本件原告之訴為一部有理由、一部無理由，依民
    事訴訟法第79條、第389條第1項第5款，判決如主文。
中    華    民    國    95    年    7     月    20    日
                  民事第四庭  法    官  林富郎
以上正本係照原本作成
如對本判決上訴，須於判決送達後20日內向本院提出上訴狀
中    華    民    國    95    年    7     月    20    日
                                書記官  卓春成


司法院資訊處製作；財團法人民間司法改革基金會備份。
